ACORDAO-COMPLETO-2573569

ACÓRDÃO DE RELAÇÃO

ACÓRDÃO DE RELAÇÃO 2603/2023 ATA 8/2023 - PRIMEIRA CÂMARA

Acórdão 2603/2023-TCU-Primeira Câmara
VISTOS e relacionados estes autos de tomada de contas especial instaurada pela Agência Nacional do Cinema, em desfavor de Diler & Associados Ltda. e de seus sócios-dirigentes, Dilermando Torres Homem Trindade e Lilia Alli Freitas, em razão de não comprovação da regular aplicação dos recursos repassados pela União, captados por força do projeto cultural Pronac 05-0064, cujo objeto consistia na produção de um filme longa-metragem sabre o funcionamento da Justiça da Infância e Juventude no Rio de Janeiro, intitulado "Juízo";
Considerando a aprovação da Resolução-TCU 344/2022 que estabelece a prescrição quinquenal das pretensões punitiva e ressarcitória nos processos de controle externo (art. 2º, da Resolução-TCU 344/2022) ;
Considerando que, no caso de recursos sujeitos à prestação de contas (art. 4º, II, da Resolução-TCU 344/2022) , o termo inicial para a contagem do prazo é a data da apresentação final das contas (18/8/2009: peça 41) ;
Considerando a paralisação do processo por prazo superior a 5 anos entre apresentação das contas e o primeiro ato de apuração praticado pela Agência (2/10/2020: peça 45) ;
Considerando a manifestação do Ministério Público junto ao TCU no sentido de arquivar o presente processo, em razão da configuração da prescrição (art. 1º, da Lei 9.873/99 c/c art. 2º, da Resolução TCU 344/2022) ;
Considerando que o Regimento Interno do TCU estabelece que, a critério do Relator, poderá ser submetido ao Colegiado, mediante Relação, processo em que o Relator acolhe um dos pareceres que não conclui pela irregularidade (art. 143, I, "b", do RI/TCU) ;
Os Ministros do Tribunal de Contas da União, reunidos em sessão da Primeira Câmara, ACORDAM, por unanimidade, com fundamento no art. 1º, inciso I, da Lei 8.443/1992, c/c o art. 143, inciso I, alínea "b", do Regimento Interno/TCU e com os art. 11, da Resolução-TCU 344/2022, em determinar o arquivamento do processo, em razão da consumação da prescrição, em linha com os pareceres precedentes.
1. Processo TC-Processo 045.504/2021-0 (TOMADA DE CONTAS ESPECIAL) 
	1.1. Responsáveis: Diler & Associados Ltda (00.291.470/0001-51) , Dilermando Torres Homem Trindade (XXX.937.397-XX) e Lilia Alli Freitas (XXX.890.547-XX) .
	1.2. Órgão/Entidade: Agência Nacional do Cinema.
	1.3. Relator: Ministro Walton Alencar Rodrigues.
	1.4. Representante do Ministério Público: Subprocurador-Geral Lucas Rocha Furtado.
	1.5. Unidade Técnica: Unidade de Auditoria Especializada em Tomada de Contas Especial (AudTCE) .
	1.6. Representação legal: não há.
	1.7. Determinações/Recomendações/Orientações: não há.

Primeira Câmara

Agência Nacional do Cinema.

Diler & Associados Ltda (00.291.470/0001-51), Dilermando Torres Homem Trindade (XXX.937.397-XX) e Lilia Alli Freitas (XXX.890.547-XX).

WALTON ALENCAR RODRIGUES

não há.

TOMADA DE CONTAS ESPECIAL (TCE)

Unidade de Auditoria Especializada em Tomada de Contas Especial (AudTCE).